臺灣臺北地方法院民事小額判決
111年度北小字第1338號
原      告  凱基商業銀行股份有限公司


法定代理人  魏寶生  



訴訟代理人  王瑞英  
被      告  周紫涵律師(即陳啟揚之遺產管理人)


上列當事人間給付簽帳卡消費款事件，本院於民國111年5月19日
言詞辯論終結，判決如下：
    主    文
被告應於管理被繼承人陳啟揚（身分證統一編號：Z000000000號
）之遺產範圍內給付原告新臺幣34,987元，及其中新臺幣34,062
元自民國95年10月14日起至民國104年8月31日止，按年息19.89%
計算之利息，暨自民國104年9月1日起至清償日止，按年息15%計
算之利息。
訴訟費用新臺幣1,000元由被告於管理被繼承人陳啟揚之遺產範
圍內負擔。
本判決得假執行。
    事實及理由
一、債務人陳啟揚與訴外人萬泰商業銀行股份有限公司（下稱萬
    泰銀行）合意以本院為第一審管轄法院，有卷附信用卡約定
    條款第29條在卷可憑，本院自有管轄權。萬泰銀行於民國10
    3年11月25日變更公司名稱為「凱基商業銀行股份有限公司
    」，其法人人格仍屬同一，是原告提起本件訴訟，並無不合
    ，應予准許。
二、原告主張：債務人陳啟揚於93年3月間向萬泰銀行申請信用
    卡使用，詎債務人未依約清償，尚欠如主文第1項所示之款
    項未還，嗣陳啟揚於104年6月28日死亡，其繼承人有無不明
    ，經法院選任被告為其遺產管理人，為此依信用卡契約、遺
    產管理法律關係提起本訴等語。並聲明：如主文第1項所示
    。
三、經查，原告主張之事實，業據其提出信用卡申請書、約定條
    款、信用卡消費明細、信用卡請求金額明細計算式等件為證
    ，且被告到庭亦表示：對原告之請求沒有意見，堪信為真實
    。從而，原告依信用卡契約、遺產管理法律關係請求被告於
    管理被繼承人陳啟揚之遺產範圍內給付如主文第1項所示，
    為有理由，應予准許。
四、本件係適用小額程序所為被告敗訴之判決，應職權宣告假執
    行。
五、確定訴訟費用額為新臺幣1,000元（第一審裁判費），應由
    被告於管理被繼承人陳啟揚之遺產範圍內負擔。
中　　華　　民　　國　　111 　年　　5 　　月　　31　　日
                  臺北簡易庭  法  官 　張瓊華
以上正本係照原本作成。
如不服本判決，須以違背法令為理由，應於判決送達後20日內向
本庭（臺北市○○區○○○路0段000巷0號）提出上訴狀。如委任律師
提起上訴者，應一併繳納上訴審裁判費。
中　　華　　民　　國　　111 　年　　5 　　月　　31　　日
                              書記官　 賴敏慧
附錄：
一、民事訴訟法第436條之18第1項：
    （小額訴訟程序）判決書得僅記載主文，就當事人有爭執事
    項，於必要時得加記理由要領。
二、民事訴訟法第436條之24第2項：
    對於小額程序之第一審裁判上訴或抗告，非以其違背法令為
    理由，不得為之。
三、民事訴訟法第436條之25：
    上訴狀內應記載上訴理由，表明下列各款事項：
  ㈠原判決所違背之法令及其具體內容。
  ㈡依訴訟資料可認為原判決有違背法令之具體事實。